# Eduardo Lanzarin de Brito

## 21 anos

💌 eduardolanzarin@gmail.com 📞 (47) 98801-2328 💡 Blumenau, SC

in https://www.linkedin.com/in/eduardolanzarin/

### PROFILE

Programador iniciante com experiência em desenvolvimento de projetos em PHP e Java. Demonstrando interesse e habilidade em resolver problemas complexos, com uma busca contínua aprendizado e aprimoramento habilidades. Altamente motivado a aplicar conhecimentos e competências para otimizar as demandas de uma empresa.

#### PROFESSIONAL EXPERIENCE

### Grupo Ideal, Auxiliar Contábil

May 2023 – present | Blumenau, SC

Auxiliar nas atividades contábeis diárias, fornecendo suporte essencial para a manutenção precisa e oportuna dos registros financeiros. Isso inclui realizar lançamentos contábeis conciliações de contas.

### Lojas Riachuelo, Agente de vendas de serviços

May 2021 - May 2023 | Blumenau, SC

Atuando principalmente como representante de crédito, realizando cadastro de novos clientes e oferecendo planos e serviços. Além de organizar planilhas e digitalizar documentos.

### COURSES

#### Formação em Desenvolvimento PHP, Entra21

April 2018 - October 2018 | Blumenau, SC Habilidades fundamentais para construir sites aplicações web interativas. dinâmicos е Conceitos-chave como estruturas de controle, manipulação de dados, integração com bancos de dados, criação de formulários e autenticação de usuários.

### EDUCATION

### Sistemas de Informação, FURB

May 2023 - present | Blumenau, SC

Curso superior de Sistemas de Informação, adquirindo conhecimentos práticos e teóricos em programação, análise de sistemas e gestão da informação para enfrentar os desafios da era digital.

### Análise e Desenvolvimento de Sistemas. **UNIASSELVI**

February 2020 - February 2021 | Blumenau, SC Curso superior de tecnologia na área de Análise e Desenvolvimento de Sistemas cujo objetivo era adquirir experiência com as diversas linguagens de programação.

### LANGUAGES

Inglês	•	•	•	
KNN Idiomas				

### SKILLS

Resolução de problemas	• • • • •
Pensamento analítico	• • • • •
Java	• • • • •
HTML, CSS	• • • • •
PHP	• • • • •
Python	• • • • •
SQL	• • • • •